臺灣基隆地方法院刑事判決　　　　　　　 94年度易字第171號
公　訴　人　臺灣基隆地方法院檢察署檢察官
被　　　告　乙○○　男　35歲.
上列被告因竊盜案件，經檢察官提起公訴（94年度偵字第1398號
）及移送併辦（94年度偵字第1981號），被告為有罪之陳述，本
院合議庭裁定由受命法官獨任以簡式審判程序進行審理，並判決
如下：
    主  文
乙○○連續攜帶兇器竊盜，累犯，處有期徒刑拾壹月。扣案鸚勾
剪壹把沒收。
    事  實
一、乙○○曾因妨害風化、竊盜、違反毒品危害防制條例等案件
    ，經臺灣花蓮地方法院分別以89年度訴字第336號判決判處
    有期徒刑5月、89年度易字第820號判決判處有期徒刑4月及
    91年度花簡字第52號判決判處有期徒刑5月確定，三罪接續
    執行，於民國92年10月8日執行完畢。其猶不知悔改，竟基
    於意圖為自己不法所有之概括犯意，連續為下列竊盜行為：
  (一)於94年3月18日凌晨2時許，在臺北市○○區○○路38巷旁內
    湖科學園區路邊，持其所有客觀上可充兇器使用，足以對他
    人生命、身體安全造成危害之一字型螺絲起子一支，撬開林
    芳所有車號L4-038 3號小客車門鎖及電門，竊取該小客車
    供己使用。
  (二)又於94年3月26日5時許、同年3月29日2時許、3月30日4時許
    、4月3日2時許，先後4次潛入基隆市○○區○○路124號將
    誠有限公司承租管領無人居住之倉庫，持其所有客觀上可充
    兇器使用之鸚勾剪一支，將固定在該處倉庫天花板上尚通有
    電源之電纜線剪斷，再將電纜線內之銅線，持往台北縣新莊
    市某資源回收場變賣，每次得手銅線約重1至5公斤不等。
  (三)再於94年4月3日18時許，攀爬圍牆侵入基隆市○○區○○街
    41巷10之1號無人居住之「崇信抽水站」內，徒手竊取丙○
    ○所有放置於開關箱下方之2.00㎜電纜線一批。
  (四)嗣於94年4月4日早上6時30分許，乙○○再次前往上開將誠
    有限公司倉庫伺機行竊，甫進入倉庫內尚未著手，即為警查
    獲，並扣得乙○○所有供犯罪所用之鸚勾剪一把。
二、案經基隆市警察局第三分局報告臺灣基隆地方法院檢察署檢
    察官偵查起訴及移送併案審理。
    理  由
一、前揭事實業據被告乙○○於警偵訊、本院準備程序及審理時
    坦承不諱，核與被害人林芳、甲○○、丙○○於警詢、偵
    查中之指訴情節相符，並經本院於94年6月21日到現場勘查
    屬實，製有勘驗筆錄、現場圖及照片13張在卷可稽，復有卷
    附贓物認領保管收據2紙、照片6張、車輛竊盜車牌失竊資料
    個別查詢報表1份及扣案鸚勾剪1把可證，足認被告乙○○之
    自白與事實相符，應可採信。綜上所陳，本案事證明確，被
    告犯行堪可認定，應依法論科。
二、核被告乙○○所為，事實欄(一)、(二)部分均係犯刑法第321條
    第1項第3款之攜帶凶器竊盜罪；事實欄(三)部分係犯刑法第32
    1條第1項第2款之踰越牆垣竊盜罪。移送併辦意旨書就事實
    欄(三)部分雖誤認係犯刑法第321條第1項第3款之加重竊盜罪
    ，然經實行公訴檢察官當庭言詞更正為同法第321條第1項第
    2款之踰越牆垣竊盜罪，核無不合，應予敘明。另被告先後
    6次加重竊盜之行為，時間緊接，犯罪構成要件相同，顯係
    基於概括之犯意為之，為連續犯，應從一重論以情節較重之
    刑法第321條第1項第3款加重竊盜罪，並依法加重其刑。經
    查檢察官雖僅就被告所犯事實欄(一)、(二)部分之竊盜犯行提起
    公訴，然未起訴部分既與上開部分有如前述連續犯之裁判上
    一罪關係，自應為起訴效力所及，本院依法併予審理。又查
    被告前曾受如事實欄所載有期徒刑之執行，此有臺灣高等法
    院被告前案紀錄表附卷可考，其於有期徒刑執行完畢後5年
    以內，再犯本件最重本刑為有期徒刑以上之刑之罪，為累犯
    ，應遞予加重其刑。本院審酌被告正值壯年，不思憑藉正當
    管道獲取財物，竟四處行竊變賣獲利，行為甚不足取，法治
    觀念實有偏差，然慮其犯後已深知悔悟，坦承犯行，且手段
    尚稱平和等一切情狀，量處如主文所示之刑。
三、扣案之鸚勾剪1把，係被告所有且供本件竊盜所用之物，業
    經其供述在卷，爰依法宣告沒收。又被告行竊事實欄(一)所示
    自用小客車所持用之一字螺絲起子，雖屬被告所有供犯罪所
    用之物，然因未據扣案，且被告亦供稱已丟棄滅失，為免將
    來執行困難，爰不予宣告沒收。
據上論斷，應依刑事訴訟法第273條之1第1項、第299條第1項前
段，刑法第56條、第321條第1項第3款、第47條、第38條第1項第
2款，判決如主文。
本案經檢察官高永棟到庭執行職務。
中　　華　　民　　國　　94　　年　　7　　月　　19　　日
                  刑事第一庭法  官  汪梅芬
以上正本證明與原本無異。
對於本件判決如有不服，應於收受送達後10日內，向本院提出上
訴書狀，上訴於臺灣高等法院，並按他造當事人之人數附具繕本
。
中　　華　　民　　國　　94　　年　　7 　　月　　19　　日
                            書記官  邱李和
附錄論罪法條：
刑法第321條第1項
犯竊盜罪而有左列情形之一者，處6月以上、5年以下有期徒刑：
一  於夜間侵入住宅或有人居住之建築物、船艦或隱匿其內而犯
之者。
二  毀越門扇、牆垣或其他安全設備而犯之者。
三  攜帶兇器而犯之者。
四  結夥三人以上而犯之者。
五  乘火災、水災或其他災害之際而犯之者。
六  在車站或埠頭而犯之者。
